【裁判字號】    95,上訴,611
【裁判日期】    950517
【裁判案由】    違反槍砲彈藥刀械管制條例等
【裁判全文】
臺灣高等法院臺中分院刑事判決         95年度上訴字第611號
上  訴  人
即  被  告  丁○○
                      號
指定辯護人  本院公設辯護人  丙○○
上列上訴人因違反槍砲彈藥刀械管制條例等案件，不服臺灣苗栗
地方法院94年度訴字第383號中華民國95年2月9日第一審判決（
起訴案號：臺灣苗栗地方法院檢察署94年度偵字第2207號），提
起上訴，本院判決如下：
    主  文
原判決關於未經許可製造可發射子彈具殺傷力槍枝、持有子彈罪
及定應執行刑部分，撤銷。
丁○○未經許可，持有可發射子彈具有殺傷力之槍枝，累犯，處
有期徒刑參年陸月，併科罰金新臺幣拾萬元；罰金如易服勞役，
以新臺幣玖佰元即銀元參佰元折算壹日。扣案之仿BERETTA廠84
型半自動手槍之改造玩具手槍壹枝（槍枝管制編號：0000000000
）及制式子彈壹顆，均沒收。
    事  實
一、丁○○前曾因公共危險案件，經法院判處有期徒刑3月，於
    民國91年7月2日易科罰金執行完畢。丁○○明知具有殺傷力
    之槍枝、子彈，未經主管機關許可不得持有，竟於93年6月
    間某日，在苗栗縣頭份鎮○○○○道，以新台幣（以下同）
    三萬元之價格，向不詳姓名綽號阿宏之人購買具殺傷力之仿
    BE RETTA廠84型半自動手槍之改造玩具手槍1枝（槍枝管制
    編號0000000000），具殺傷力之口徑9MM制式子彈及土造子
    彈各1 顆，未經許可而持有上開具殺傷力之改造手槍1枝及
    子彈2顆。
二、嗣丁○○於94年6月11日凌晨1時47分許，在苗栗縣頭份鎮○
    ○路226號「元寶遊藝場」2樓內，與櫃檯服務人員發生爭執
    ，經該遊藝場其他人員勸說離開。同日凌晨3時20分許，丁
    ○○持上開槍、彈欲至該遊藝場理論，在遊藝場對面之公園
    處為該遊藝場人員發現制伏，隨即取出丁○○身上之上開槍
    、彈，於同日凌晨3時30分許，報警查獲，並扣得上開改造
    手槍1枝及子彈2顆（丁○○另犯傷害罪、恐嚇罪，業經原審
    法院判處有期徒刑三月確定）。
三、案經苗栗縣警察局頭份分局報請臺灣苗栗地方法院檢察署檢
    察官偵查起訴。
    理  由
一、認定上訴人即被告丁○○（下稱上訴人）非法持有具殺傷力
    改造手槍、子彈罪之證據：
(一)、上訴人於本院之自白。
(二)、上訴人持有之改造手槍1枝及子彈2顆扣案可憑。
(三)、上開扣案之改造玩具手槍及子彈經送請內政部警政署刑事警
    察局鑑定，該局94年6月25日刑鑑字第0940092693號鑑定書
    之結果為：「一送鑑改造手槍壹枝（槍枝管制編號00000000
    00），認係由仿BERETTA廠84型半自動手槍製造之玩具手槍
    換裝土造金屬槍管而成之改造手槍，機械性能良好，可擊發
    適用子彈，認具殺傷力。二送鑑改造子彈貳顆，鑑定情形如
    下：壹顆認係口徑9mm制式子彈，認具殺傷力。壹顆，認係
    土造子彈，具直徑約9mm之金屬彈頭，經試射，可擊發，認
    具殺傷力。」
二、認定上訴人持有具殺傷力改造槍枝、子彈之理由：
(一)、上訴人於本院供稱扣案之改造手槍、子彈，係於被查獲前約
    一年即93年6月間，在苗栗縣頭份鎮○○○○道以三萬元向
    乙○○買的等語。本院依上訴人提供之身分資料提訊證人乙
    ○○，乙○○否認有出賣槍支、子彈給上訴人，經上訴人自
    行詰問乙○○後，乙○○承認與朋友阿宏有在頭份交流道與
    上訴人見面，伊告訴上訴人伊因槍砲案在通緝中，就介紹朋
    友阿宏給上訴人認識，上訴人就與阿宏出去。事後有聽到上
    訴人與阿宏說要去試槍等語（見本院卷第44 、45頁）。足
    認上訴人於本院稱扣案之改造手槍子彈，係於93年6月間向
    乙○○買的，並非無據。參以乙○○經上訴人詰問後，承認
    上訴人欲向其買槍，因伊槍砲案通緝中，所以介紹朋友阿宏
    認識上訴人，後來有聽到上訴人與阿宏要去試槍，可以確信
    扣案之改造玩具手槍及子彈係上訴人向他人所購買。
(二)、查上訴人於94年6月11日被查獲時，於警察、檢察官訊問時
    ，否認扣案之改造玩具手槍、子彈係其所攜帶，而是對方持
    有。嗣經依持有具殺傷力改造手槍、子彈罪起訴，於94年11
    月6日原審法院行準備程序時，承認扣案之改造玩具手槍及
    子彈係其所持有；於95年1月26日原審法院審理時，改稱槍
    管是上網購買，玩具槍是到新竹光復路一間道具店購買，老
    闆把塑膠槍管拆下，教伊把槍管裝上云云。上訴人於警察、
    檢察官訊問時供稱扣案之改造手槍、子彈非其持有，與事實
    不符，顯不可採。另上訴人於原審法院供稱槍管是上網購買
    的；槍枝是在新竹光復路一間道具店買的，老闆教伊改造的
    云云，惟係向何網址購買槍管；出賣玩具手槍之道具店位址
    為何，均不清楚，無從查證上訴人上開自白之內容與事實相
    符。且上訴人供稱道具店老闆當場拆下塑膠槍管，教伊裝上
    網路上購買的金屬槍管改造槍枝云云，違背常情。因改造槍
    枝為重罪，一般槍枝道具店的經營者必具備此法律常識，不
    可能為微薄小利，於出賣玩具槍之店裡為客人改造槍枝，是
    上訴人於原審所為道具店老闆教伊改造之供詞，難以採信。
(三)、綜上證據及說明，上訴人上開持有具殺傷力改造玩具手槍、
    子彈之犯行，事證明確，可以認定。
三、上訴人所為，核犯槍砲彈藥刀械管制條例第8條第4項未經許
    可持有可發射子彈具有殺傷力槍枝罪、同條例第12條第4項
    之持有子彈罪。上訴人一次買入上開改造玩具手槍、子彈，
    係同時同地犯上開二罪，應依想像競合犯規定，從一重之持
    有可發射子彈具殺傷力之槍枝罪處斷。就搶枝部分，原審法
    院認上訴人係犯同條例第8條第1項之未經許可製造可發射子
    彈具殺傷力之槍枝罪；並認牽連犯持有子彈罪，認事尚有未
    洽。上訴人上訴否認有製造改造玩具手槍，指摘原審法院認
    事不當，其上訴為有理由，應由本院將原審判決關於製造可
    發射子彈具殺傷力槍枝及持有子彈部分撤銷，並自為判決。
四、查上訴人有事實欄所載有期徒刑執行完畢之情形，此有臺灣
    高等法院被告前案紀錄表1份附卷可佐，其於有期徒刑執行
    完畢後，5年內再犯本件最重本刑為有期徒刑以上之罪，為
    累犯，應依刑法第47條之規定加重其刑。爰審酌上訴人持有
    具殺傷力之槍枝及子彈，並欲持以恐嚇他人，危害社會治安
    甚鉅，惟於本院審理時坦承全部犯行，犯後態度堪稱良好等
    一切情狀，量處如主文所示之刑，並就罰金刑部分諭知易服
    勞役之折算標準。
五、扣案具殺傷力之仿BERETTA廠84型半自動手槍之改造玩具手
    槍1枝（槍枝管制編號0000000000，含彈匣1個）及具殺傷力
    之制式子彈1顆，均係違禁物，應依刑法第38條第1項第1款
    宣告沒收；另具殺傷力之土造子彈1顆，則因已經實際試射
    擊發用罄，僅餘彈頭及空彈殼各1枚，失其違禁物性質，不
    予宣告沒收，附此敘明。
據上論斷，應依刑事訴訟法第369條第1項前段、第364條、第299
條第1項前段，槍砲彈藥刀械管制條例第8條第4項、第12條第4項
，刑法第11條前段、第55條、第42條第2項、第38條第1項第1款
、第47條，罰金罰鍰提高標準條例第1條前段、第2條，現行法規
所定貨幣單位折算新臺幣條例第2條，判決如主文。
本案經檢察官甲○○到庭執行職務。
中    華    民    國    95    年    5    月    17     日
               刑事第九庭  審判長法  官  陳  筱  珮
                                 法  官  康  應  龍
                                 法  官  趙  春  碧
上列正本證明與原本無異。
如不服本判決應於收受送達後十日內向本院提出上訴書狀，其未
敘述上訴之理由者並得於提起上訴後十日內向本院補提理由書（
均須按他造當事人之人數附繕本）。
                                 書記官  胡  美  娟
中    華    民    國    95    年    5     月    18    日
附錄本判決論罪科刑法條
槍砲彈藥刀械管制條例第8條第4項
未經許可，持有第一項所列槍枝者，處3年以上10年以有期徒刑
，併科新臺幣700萬元以下罰金。
槍砲彈藥刀械管制條例第12條第4項未經許可，持有、寄藏或意
圖販賣而陳列子彈者，處5年以下有期徒刑，併科新台幣300萬元
以下罰金。
                                                      Ｆ


司法院資訊處製作；財團法人民間司法改革基金會備份。
